【裁判字號】    97,簡抗,24
【裁判日期】    970530
【裁判案由】    返還不當得利
【裁判全文】
臺灣臺北地方法院民事裁定              97年度簡抗字第24號
抗  告  人  甲○○
上列抗告人因與奇異資融股份有限公司間請求返還不當得利事件
，對於中華民國97年2月29日本院臺北簡易庭96年北簡字第55969
號裁定提起抗告，本院裁定如下：
    主  文
抗告駁回。
抗告訴訟費用新台幣壹仟元由抗告人負擔。
    理  由
一、按提起民事訴訟應依民事訴訟法第77條之13規定繳納裁判費
    ；又同法第249條第1項第6款並規定，原告之訴有起訴不合
    程式或不備其他要件者，法院應定期間命其補正，如不於期
    間內補正，應以裁定駁回之。
二、本件抗告意旨略以：原法院所為補繳第一審裁判費之裁定，
    係命抗告人在收受裁定後20日內補繳裁判費，該裁定於民國
    97年1月23日送達抗告人，然而本院寄發之司法繳費單及多
    元化繳費單據卻限抗告人應在97年1月23日完成繳費程序，
    雖抗告人於該裁定書之繳費期限內之同年2月4日以ATM方式
    轉帳，亦遭拒絕辦理，是抗告人事實上無法完成繳費程序；
    又抗告人於96年12月27日曾向原法院請假，出國至97年2月6
    日始返國，抗告人雖提前至97年1月27日回國，亦已逾越97
    年1 月23日之繳費期限，故非抗告人逾期不願補繳裁判費，
    原裁定以抗告人未於規定期限內繳費而駁回訴訟，顯有違法
    ，為此提起抗告，聲明廢棄原裁定云云。
三、經查，原法院於97年1月17日裁定命抗告人補繳第一審裁判
    費，該裁定於同年1月23日送達於抗告人，抗告人未遵期補
    正，原法院於同年2月29日裁定駁回其訴。合於首揭規定，
    並無不合。抗告人雖以前揭情詞提起抗告，然查，該多元化
    繳費僅係繳費方式之一種，並非繳納裁判費之唯一方式，且
    其上並載明「本繳款單係提供多元化繳費之用，逾繳款期限
    時，仍可於法院文書規定之期限內，自行至法院繳費或以匯
    票方式辦理」之教示內容，是抗告人逾繳費單限定之繳款期
    間，本尚得以他法繳納裁判費，非事實上無法完成繳費程序
    。抗告人自不得以其曾於裁定書載明之繳費期限內以ATM方
    式轉帳被拒為由，主張原裁定不當。從而，抗告意旨指摘原
    裁定不當，求予廢棄，為無理由，應予駁回。
四、據上論結，本件抗告為無理由。依民事訴訟法第436條之1第
    3 項、第495條之1第1項、第449條第1項、第95條、第78條
    ，裁定如主文。
中    華    民    國    97    年    5     月  30      日
                  民事第一庭審判長法  官  李昆曄
                                  法  官  洪文慧
                                  法  官  朱漢寶
以上正本係照原本作成
不得再抗告
中    華    民    國    97    年    5     月    30     日
                                  書記官  陳彥樺


司法院資訊處製作；財團法人民間司法改革基金會備份。
